【裁判字號】    98,小上,31
【裁判日期】    980422
【裁判案由】    返還報酬
【裁判全文】
臺灣臺中地方法院民事裁定              98年度小上字第31號
上  訴  人  乙○○
被  上訴人  台名保險經紀人股份有限公司
法定代理人  甲○○
上列當事人間請求返還報酬事件，上訴人對於民國98年3月16日
本院台中簡易庭97年度中小字第4405號第一審小額民事判決提起
上訴，本院合議庭裁定如下：
    主      文
上訴駁回。
第二審訴訟費用新臺幣壹仟伍佰元由上訴人負擔。
    理      由
一、按對於小額程序之第一審裁判之上訴或抗告，非以其違背法
    令為理由，不得為之。又上訴狀內應記載上訴理由，表明(一)
    原判決所違背之法令及其具體內容。(二)依訴訟資料可認為原
    判決有違背法令之具體事實，民事訴訟法第436條之24第2項
    、第436條之25分別定有明文。又所謂判決有違背法令，乃
    指判決不適用法規或適用不當，亦為同法第468條所明定，
    此亦為小額事件之上訴程序所準用（民事訴訟法第436條之
    32第2項參照）。再以判決有不適用法規或適用不當為上訴
    理由時，其上訴狀或理由書應有具體之指摘，並揭示該法規
    之條項或內容，若係成文法以外之法則，應揭示該法則之旨
    趣，倘為司法院解釋或最高法院之判例，則應揭示該判解之
    字號或其內容，如依民事訴訟法第469條所列第1款至第5款
    理由提起上訴時（第6款未準用，參照民事訴訟法第436條之
    32第2項規定），其上訴狀或理由書應揭示合於該條款之事
    實，上訴理由狀如未依此項方法表明者，即難認為已對原判
    決之違背法令有具體之揭示，其上訴自難認為合法，最高法
    院著有71年台上字第314號判例可資參照。再者，上訴不合
    法者，第二審法院應以裁定駁回之，民事訴訟法第444條第1
    項前段定有明文，且於小額事件之上訴程序亦準用之，此參
    照民事訴訟法第436條之32第2項規定自明。
二、本件上訴意旨略以：被上訴人業務招攬合約書第4條約定：
    契約確定生效後，業務人員即得依業務人員招攬報（按應指
    申請招攬報酬之意），且合約書第11條條文中記載「或」字
    ，代表符合其中一條件即可。另被上訴人已於上訴人其他酬
    佣中扣抵，並無返還報酬問題，況本件已超過1年2月（14月
    ）之久，依照業務人員管理辦法第4條之約定，已不得主張
    再返還報酬，且客戶黃華亦是被上訴人公司員工（居間人）
    ，曾至被上訴人公司上課、受訓，已成為被上訴人公司員工
    ，亦表示相關合約仍屬自始有效，並不會產生自始無效之問
    題。另客戶黃華申訴對象為實際招攬人林郁汶，其撤件原因
    如申訴案件聯繫單所示1至4項（按此應指表單項次2編號1至
    4項所列事由）及收支管理帳戶（先存再花）─第二年轉出
    30萬當支出表所列云云。核其內容，僅泛稱原審判決理由不
    當，或就原判決事實認定之職權行使、證據取捨加以指摘，
    並未依民事訴訟法第436條之25規定，於上訴狀內表明原判
    決所違背之法令及具體內容，及依訴訟資料可認為原判決有
    違背法令之具體事實，揆諸前開說明，其上訴自非合法，應
    予駁回。
三、依民事訴訟法第436條之32第1項準用同法第436條之19規定
    ，第二審法院為訴訟費用之裁判時，應確定其訴訟費用額。
    而本件第二審訴訟費用額確定為新臺幣1,500元，爰諭知如
    主文第2項所示。
四、結論：本件上訴為不合法，依民事訴訟法第436條之32第1項
    、第2項、第444條第1項、第95條、第78條、第436條之19第
   1項，裁定如主文。
中    華    民    國    98    年    4     月    22    日
                  民事第三庭  審判長法  官  林洲富
                                    法  官  游文科
                                    法  官  許石慶
正本證明與原本無異。
本裁定不得抗告。
中    華    民    國    98    年    4     月    22    日
                                    書記官


司法院資訊處製作；財團法人民間司法改革基金會備份。
